臺灣高等法院民事裁定
111年度聲字第392號
聲  請  人  DOUGLAS MATTHEW WAPNER


上列聲請人與相對人康橋學校財團法人新北市康橋高級中學間確
認僱傭關係等事件（本院110年度勞上字第162號），聲請交付法
庭錄音光碟，本院裁定如下：    
    主  文
准予交付聲請人本院一一○年度勞上字第一六二號確認僱傭關係
  等事件於民國一百一十一年二月十四日、一百一十一年四月十
  三日、一百一十一年五月二十五日、一百一十一年七月二十日
  準備程序期日之法庭錄音光碟。
聲請人就第一項所示錄音光碟內容，不得散布、公開播送，或
  為非正當目的使用。
聲請費用由聲請人負擔。 
    理  由
一、按當事人及依法得聲請閱覽卷宗之人，因主張或維護其法律
    上利益，得於開庭翌日起至裁判確定後六個月內，繳納費用
    聲請法院許可交付法庭錄音內容；前項情形，依法令得不予
    許可或限制聲請閱覽、抄錄或攝影卷內文書者，法院得不予
    許可或限制交付法庭錄音或錄影內容，法院組織法第90條之
    1第1項前段、第2項定有明文。又依法院組織法第90條之4第
    1項規定，及同法第90條之3授權司法院訂定之法庭錄音錄影
    及其利用保存辦法第8條規定，當事人及依法得聲請閱覽卷
    宗之人，因主張或維護其法律上利益，聲請交付法庭錄音或
    錄影內容時，應敘明理由，由法院為許可與否之裁定；法院
    受理前項聲請，如認符合聲請人要件，並在聲請期間內提出
    ，且就所主張或維護法律上之利益已敘明者，除法令另有排
    除規定外，應予許可；第1項聲請經法院裁定許可者，每張
    光碟應繳納費用新臺幣50元；持有第一項法庭錄音、錄影內
    容之人，就取得之錄音、錄影內容，不得散布、公開播送，
    或為非正當目的使用。
二、聲請意旨略以：為瞭解各次當天開庭內容，爰聲請燒錄歷次
    開庭之錄音光碟等語。
三、查，聲請人為本院110年度勞上字第162號確認僱傭關係等事
    件之上訴人，依民事訴訟法第70條第1項前段規定，為依法
    得聲請閱覽卷宗之人，且上開事件現由本院審理中，又聲請
    人為瞭解本院各次準備期日之開庭內容，而為本件聲請等語
    ，堪認其為準備訴訟資料，確有取得法庭錄音以維護其自身
    法律上利益之必要，依首開規定，其聲請交付上開事件之歷
    次即111年2月14日、111年4月13日、111年5月25日及111年7
    月20日準備程序期日法庭錄音光碟，應予准許，聲請人並應
    依前開規定支付費用。另聲請人就取得之法庭錄音內容，依
    法不得散布、公開播送，或為非正當目的使用，併予裁示以
    促其遵循。
四、爰裁定如主文。　
中　　華　　民　　國　　111 　年　　8 　　月　　29　　日
                  勞工法庭    
                      審判長法  官   李媛媛
                            法  官   胡芷瑜  
                            法  官   賴秀蘭
正本係照原本作成。
不得抗告。
中　　華　　民　　國　　111 　年　　8 　　月　　29　　日
　　　　　　　　　　
　　　　　　　　　　　　　　書記官   林淑貞